臺灣板橋地方法院刑事判決　　　　　　　　　　　　　九十一年度易字第五九七號
　　公　訴　人　臺灣板橋地方法院檢察署檢察官
　　被　　　告　甲○○
右列被告因毒品危害防制條例案件，經檢察官提起公訴（九十年度毒偵字第三五四八
號、九十一年度毒偵字第五二、二四八號）及移
四四三號），本院判決如左：
    主  文
甲○○連續施用第二級毒品，處有期徒刑柒月。
扣案之第二級毒品安非他命貳包（各為零點壹公克、零點參公克）沒收銷燬。安非他
命吸食器壹組、玻璃吸食器壹支均沒收。
    事  實
一、甲○○前因施用第二級毒品安非他命案件，分別經本院以八十八年度毒聲字第八
    二二○號、八十九年度毒聲字第二五一九號裁定先後兩次令入臺灣臺北看守所附
    設勒戒處所觀察、勒戒後，均認無繼續施用毒品傾向，業由臺灣板橋地方法院檢
    察署檢察官分別於民國（下同）八十九年一月七日、八十九年五月三日，以八十
    八年度毒偵字第三四八七號、八十九年度毒偵字第一八九○號為不起訴處分確定
    。復因施用第二級毒品安非他命之犯行，經本院於九十年四月四日以九十年度板
    簡字第三七六號刑事簡易判決判處有期徒刑六月，如易科罰金以三百元折算一日
    ，嗣確定在案（不構成累犯）。甲○○猶不知戒慎，明知安非他命經現行之毒品
    危害防制條例列為第二級毒品（下簡稱：安非他命），不得施用、持有，仍基於
    施用安非他命之概括犯意，自九十年八月底某日起，至九十一年四月十日上午十
    一、十二時止，連續在台北縣中和市○○路一四八號二樓住處及台北縣中和巿南
    勢角某友人住處，將安非他命置於供其施用安非他命用之吸食器內，再以火置其
    下方燒烤使安非他命產生煙霧加以吸用之方式，連續施用第二級毒品安非他命多
    次。嗣於九十年八月三十日十六時三十分，為警於上址台北縣中和巿宜安路一四
    八號二樓住處查獲，並扣得安非他命壹包（淨重零點一公克、毛重零點三公克）
    、吸食器二只。另於九十年十一月二十六日、九十年十二月三日二次至臺灣板橋
    地方法院檢察署向觀護人報到接受採尿送驗後偵悉上情。嗣於九十一年四月十一
    日凌晨二時許，在台北縣中和巿景平路一八二號三十六樓賃屋處為警查獲，並扣
    得其所有之安非他命一包（淨重零點一公克、毛重零點三公克）。
二、案經台北市政府警察中山分局移送臺灣板橋地方法院檢察署檢官暨自動簽分案偵
    查起訴及移送併案審理。
    理  由
一、右揭連續施用安非他命之事實，業據被告甲○○於本院審理時坦承不諱，復有昭
    信科技顧問股份有限公司濫用藥物陽性檢體報告二紙、台灣檢驗科技股份有公司
    濫用藥物尿液檢驗報告書影本一紙附卷可稽，且有安非他命二包（各為零點一公
    克、零點三公克）、安非他命吸食器一組、玻璃吸食器一支扣案可資佐證。本件
    事證明確，被告施用安非他命之犯行，洵堪認定。
二、按安非他命屬於毒品危害防制條例第二條第二項第二款規定之第二級毒品。核被
    告甲○○施用安非他命之行為，係犯毒品危害防制條例第十條第二項之施用第二
    級毒品罪。被告先後多次施用安非他命之犯行，時間緊接，犯罪構成要件相同，
    顯係基於概括犯意反覆為之，應依連續犯規定論以一罪，並依法加重其刑。又其
    於施用安非他命前或後之持有安非他命犯行，為高度之施用行為所吸收，不另論
    罪。公訴人對被告自九十年十二月間起至九十一年四月十日止施用安非他命之行
    為雖未起訴，然業經公訴人移送併案審理，且與本件提起公訴部分，有連續犯之
    裁判上一罪關係，本院自得一併審理論究。爰審酌被告前因施用第二級毒品安非
    他命案件，分別經本院以八十八年度毒聲字第八二二○號、八十九年毒聲字第二
    五一九號裁定先後兩次令入臺灣臺北看守所附設勒戒處所觀察、勒戒後，均認無
    繼續施用毒品傾向，業由臺灣板橋地方法院檢察署檢察官分別於八十九年一月七
    日、八十九年五月三日，以八十八年度毒偵字第三四八七號、八十九年度毒偵字
    第一八九○號為不起訴處分確定。復因施用第二級毒品安非他命之犯行，經本院
    於九十年四月四日以九十年度板簡字第三七六號刑事簡易判決判處有期徒刑六月
    ，如易科罰金以三百元折算一日，嗣確定在案，有臺灣高等法院檢察署刑案紀錄
    簡覆表一件在卷足考，其猶不知悛悔，再為本案施用安非他命之犯行，與其犯罪
    之動機、目的、次數、施用期間及犯罪後坦承犯行，態度良好等一切情狀，量處
    如主文所示之刑，以示懲儆。
三、扣案之第二級毒品安非他命二包（各為零點一公克、零點三公克）為第二級毒品
    ，非合於醫藥或研究之用，應依毒品危害防制條例第十八條第一項前段之規定宣
    告沒收銷燬之。另安非他命吸食器一組、玻璃吸食器一支，係被告所有供施用毒
    品之用，業據被告自承無訛，均應依刑法第三十八條第一項第二款之規定諭知沒
    收。
據上論斷，應依刑事訴訟法第二百九十九條第一項前段，毒品危害防制條例第十條第
二項、第十八條第一項前段，刑法第十一條前段、第五十六條、第三十八條第一項第
二款，判決如主文。
本案經檢察官毛有增到庭執行職務。
中      華      民      國      九十一      年    五    月    三十一    日
                                  臺灣板橋地方法院刑事第四庭
                                          法  官  徐  福  晉
右正本證明與原本無異。
如不服本判決，應於判決送達後十日內，向本院提出上訴狀。
                                          書記官  陳  慧  儷
中      華      民      國      九十一      年    五    月    三十一    日
附錄本案論罪科刑法條全文
毒品危害防制條例第十條
施用第一級毒品者，處六月以上五年以下有期徒刑。
施用第二級毒品者，處三年以下有期徒刑。
